# 发起设立：公司章程？验资？创立大会？

提问人：fanxu7788 时间：2015-08-23 15:16:08
1 、依公司法相关条款来看，以发起方式设立的情况下应当可以。我理解，发起方式设立，因发起人全部为原有限责任公司的股东，没有新增股东，不同于募集方式设立。所以第 76 条规定强调了采用募集方式设立的需经创立大会通过。 2 、验资报告本就应当在通过整体变更股改方案的有限责任公司股东会与创立大会之间出具。这是召开创立大会的条件。 3 、我理解不可以，因程序及内容都不同。最后一次股东会代表的是有限责任公司，召开的主要内容是通过整体股改方案及签发起人协议；而程序上，创立大会是在签署发起人协议及原有限责任公司股东通过股改方案后进行，内容上如公司法第 90 条所述，有专门议事内容。

回答人：chenyiwei
对问题 1 ，因为股份公司章程的制定应为创立大会和后续第一次股东大会的职权，因此不建议以有限责任公司股东会的形式通过股份公司章程。虽然实际操作中几次会议可能合并举行，但各自的法律意义不同。